Inventaris van het archief van de Admiraliteitscolleges, 1586-1795
Nationaal Archief, Den Haag
- Archief van het College ter admiraliteit op de Maze, I.
  - Stukken betreffende het beheer van de werf en omtrent de uitrusting enz. van schepen., f.
    - Stukken betreffende de distilleering van zoet uit zout water, het dubbelen van schepen met ijzer door middel van een metaalvernis in plaats van met koper, en het gebruik van ventilators op de schepen., 1775 - 1792.; 1088; 1 omslag
  - Stukken betreffende eigendommen., g.
    - Transportakte van 48 morgen land gelegen in de verdronken waard in Leerambocht en twee waterschepen met vistuig en verdere toebehoren, waarop een erfpacht rust zoals beschreven in de als transfix hieraan bevestigde brief van 28 Augustus 1490, 1591 Februari 12.; 1088A; 2 charters, transfix.
      charter
    - Eigendomsbewijzen, contracten en andere stukken betreffende de Admiraliteit. Met inhoudsopgaaf., 1665 - 1698; 1089A-1089D; 4 charters
      De in de inhoudsopgaaf onder de nummers 2 en 7 vermelde stukken ontbreken. Een drietal stukken daarentegen komen niet voor in de inhoudsopgaaf.
      - Overeenkomst van 12 mei 1698 tussen de Admiraliteit op de Maze en de Gecommitteerde Raden van Holland betreffende het verwijden van het dok te Hellevoetsluis, met bijlagen. 1668-1699, 1089A; 1 charter (zegels verloren), 6 stukken
        Bijlagen:
        Inhoudsopgave
        No. 3. Conventie met de colleges van Rotterdam, Amsterdam en Noorderkwartier over de afschaffing van het last- en veilgeld en het introduceren van de nieuwe lijst in 1660 geintroduceerd, 4 december 1668No. 5. Akkoord wegens het gebruik van de gang naast het nieuw gebouwde magazijn te Hellevoetsluis 6 november 1699No. 8. Transport van het fregat Elisabeth door de raad gekocht van burgemeester de Meij, 1677No. 11. Octrooi van koning-stadhouder Willem III om enige wachthuizen in de Niervaart te zetten, 1692 en akkoord met de Nassause Domeinraad wegens het graven en vervoeren van tu
        Extract-resolutie vroedschap Rotterdam betreffende conventie van de Admiraliteit op de Maze met de stad Rotterdam over het diepmaken en houden van de haven langs de timmerwerf 25 juli 1695No 15. Extract resolutie van Gecommitteerde Raden van Holland betreffende een accoord met de admiraliteit op de Maze over het leggen van een boom aan het dok van Hellevoetsluis en beschoeiing 14 september 1691Notitie betreffende een uitstaande schuld van de Admiraliteit vanwege het gebruik van een stuk land aan de Kil als wacht of tolhuis sinds 1669
        Extract-resolutie de Admiraliteit op de Maze waarin zij een contract met de Gecommitteerde Raden van Holland betreffende het verwijden van het dok te Hellevoetsluis en het aankopen van grond goedkeuren, 1698
      - Koopakten. 1669-1695, 1089B; 3 charters
        Betreft:
        Akte waarbij [...] Jongbloet beloofd aan de Admiraliteit een som geld te ? [verder onleesbaar]
        Akte van schenking door Pieter van Kamerijk aan de Admiraliteit van een huis en erf aan de westzijde van de haven van Hellevoetsluis, 1669 juli 11No. 12. Koopbrief van een stuk land tot het maken van een wachthuis in het spui, 1695 juli 11
      - Koopakten. 1665-1695, 1089C; 4 charters (twee getransfigeerd)
        No. 1. Akte van transport van een huis en erf in Hellevoetsluis, met retroakte (getransfigeerd) 1665No. 14. Akte van transport van een stuk land in de voorpolder van Kralingen, 1695No. 9. Akte van schenking door de vroedschap van Rotterdam aan de Admiraliteit van het "rousen eijland" ten oosten van Rotterdam, 1689
      - Akte van transport van pakhuis aan de Hellevoetse sluis, met retroacta (z.d. en 1629). 1695, 1089D; 3 charters (getransfigeerd)
    - Inventarissen van het huisraad en de andere goederen aanwezig in het logement te 's Gravenhage., 1768 October 1 - 1788 Juli 11.; 1090; 1 omslag
  - Stukken betreffende Algiersche passen., h.
    - "Registratieboek" van de uitgegeven Algiersche passen., 1734 - 1748.; 1091-1093; 3 deelen
      - 1734 December 15 - 1739 Februari 5, 1091
      - 1742 April 9 - 1745 Januari 14, 1092
        De laatste bladen zijn verloren gegaan.
      - 1745 Maart 22 - 1748 September 12, 1093
    - Acten van cautie, waarbij personen, aan wie Algiersche passen zijn verleend, zich verbinden deze niet aan de schepen van anderen te zullen overgeven, en te zullen nakomen de bepalingen, door de Staten-Generaal bij plakkaat van 4 Januari 1727 ten aanzien van de passen vastgesteld., 1727 - 1758; 1094-1096; 3 banden
      - 1727 Januari 23 - 1730 November 17, 1094
      - 1742 April 9 - 1745 Maart 20, 1095
      - 1752 Maart 21 - 1758 Mei 24, 1096
  - Journalen van schepen, i.
    - Scheepsjournaals, 1097; 1 band
      - Journaal, gehouden op 's Lands schip De Vogel Phenix door den kapitein C. van Brakel gedurende zijn reis naar de Zuidkust van Ierland en het Kanaal. 1689 April 18-1690 Februari 16., a.
      - Journaal, gehouden op 's Lands schip Honslaardijk door den kapitein J. van Convent gedurende zijn reis naar de zuidkust van Ierland en het Kanaal. 1689 Mei 24 - 1690 Februari 14., b.
      - Journaal gehouden door ? op het schip ? gedurende zijn reis naar het Kanaal 1689 Mei 30-1696 Augustus 30. (Fragment?)., c.
      - Journaal, gehouden op 's Lands schip Gorcum door den commandeur G. Wieligh gedurende zijn reis in de Noordzee. 1689 December 4-1690 Mei 12 (Copie?)., d.
      - Journaal, gehouden op 's Lands schip Het Wapen van Rotterdam door den commandeur S. Forman gedurende zijn reis tot convooi van de naar Oporto, Lissabon, St. Ubes en Cadix bestemde schepen. 1691 October 5-1692 Maart 25., e.
      - Journaal, gehouden op 's Lands schip Sterrenburg door den commandeur W. Lamoureux gedurende zijn reis in de Noordzee, het Kanaal en langs de kusten van Frankrijk en Portugal. 1691 Mei 22 -1692 Maart 27., f.
      - Journaal, gehouden door den "capiteijn Wassenaar op de convoyreijs naar Schotland". 1691 Juli 8-1692 Mei 24. (Copie). Brief van ? aan ? uit 's Lands schip Uijtregt. 1692 Mei 18. (Copie)., g.
      - Journaal, gehouden door den schrijver D. Blanckert op 's Lands schip De Veluwe, onder bevel van den kapitein C. van Brakel, gedurende zijn reis in de Noordzee en het Kanaal. 1691 April 13-1692 November 2., h.
      - "Notijsie uijt het scheepsschuldeboeck van Johan Hegh van 't s Landts schip Delft, dat gécommandeert wart door den heer capiteijn Jacob van der Goes in den jaare 1692 á 1693.", i.
      - Journaal, gehouden door ? op 's Lands schip Briel, onder bevel van den commandeur S. Forman, bestemd tot convooi van de koopvaarders naar Edinburg. 1693 April 21-1694 April 6., j.
    - Scheepsjournaals, 1098; 1 band
      - Journaal, gehouden door den schrijver J. van Sneeck op 's Lands schip Orange, onder bevel van de kapitein C. van der Hoeven, gedurende zijn reis naar de Theems, het Kanaal en de Middellandsche zee. 1690 Augustus 22-1691 Augustus 8., a.
      - Aanteekening van denzelfde omtrent de eerschoten, op genoemd schip gedaan. 1690 Augustus 11-1691 Augustus 13., b.
      - Journaal, gehouden door den kapitein J. van Convent op 's Lands schip De Provintije van Uijtregt gedurende zijn reis naar de Theems en het Kanaal. 1690 Maart 29-1691 Februari 1., c.
      - Journaal, gehouden door den schrijver D. Blanckert op 's Lands schip De Stad Schiedam, onder bevel van den kapitein M. Paradijs, gedurende zijn reis naar het Kanaal. 1690 Juli 26-1690 October 26., d.
      - Journaal, gehouden door denzelfde op 's Lands schip Het Waapen der stadt Rotterdam, onder bevel van den kapitein M. Paradijs gedurende zijn reis in de Noordzee en het Kanaal. 1690 Maart 25 - 1690 Juli 23., e.
      - Journaal, gehouden door den kapitein A. van der Colek op 's Lands schip Het Huijs te Honslaersdijck gedurende zijn reis naar de Theems en het Kanaal. 1696 Augustus 1 - 1690 Februari 5., f.
      - Journaal, gehouden door den schrijver J. Ruickinck op 's Lands schip Den Briel, onder bevel van den kapitein A. van der Colck, gedurende zijn reis in de Noordzee 1696 Maart 1- 1690 Juli 28., g.
      - Journaal, gehouden door den commandeur W. Lamoureux op 's Lands schip De Vliegende Mercurius gedurende zijn reis naar de Theems, in de Noordzee en het Kanaal. 1696 Maart 25-1690 November 9., h.
      - Journaal, gehouden door ? op 's Lands schip Den Briel, onder bevel van den kapitein J. le Beau, gedurende zijn reis in de Noordzee. 1690 Augustus 25-1690 December 2., i.
      - Journaal, gehouden door den schrijver J. Bloemestein op 's Lands schip Gorinchem, onder bevel van den kapitein G. Wielich, gedurende zijn reis tot convooi van koopvaardijschepen naar de Theems. 1690 Maart 2-1690 Mei 12., j.
      - Journaal, gehouden door ? op hetzelfde schip, onder bevel van denzelfde, gedurende zijn reis tot convooi van koopvaardijschepen naar de Theems. 1690 Augustus 14 - 1690 December 15., k.
      - Journaal, gehouden door ? op het schip ? onder bevel van?, gedurende zijn reis in de Noordzee en het Kanaal. 1690 Mei 23-1690 November 14., l.
      - Journaal, gehouden door den schrijver J. Bloemesteijn op 's Lands schip Gorinchem onder bevel van den kapitein C. van Brakel, gedurende zijn reis naar de Hoofden en op de Theems. 1690 Mei 21 - 1690 Juni 18., m.
    - Scheepsjournaals, 1099; 1 band
      - Journaal, gehouden door ? op 's Lands schip De Proventie van Uijtrecht, onder bevel van den kapitein M. de la Cave, gedurende zijn reis naar de Hoofden, in het Kanaal en langs de Vlaamsche kust. 1691 April 23 - 1691 October 21., a.
      - Journaal, gehouden op 's Lands schip De Maeght van Dort door den kapitein A. van den Colck gedurende zijn reis naar het Kanaal. 1691 April 23 - 1691 December 5., b.
      - Journaal, gehouden door ? op 's Lands schip de Seven Provinciën, onder bevel van den schout-bij-nacht J. Snellen, gedurende zijn reis naar het Kanaal. 1691 April 21 - 1691 October 2., c.
      - Journaal, gehouden door ? op 's Lands schip de Proventie van Uijtrecht, onder bevel van den kapitein G. Pot, gedurende zijn reis in de Noordzee. 1691 October 22 - 1691 November 30., d.
      - Journaal, gehouden door ? op 's Lands schip Gorinchem, onder bevel van den commandeur J. le Beau, gedurende zijn reis in de Noordzee. 1691 Maart 18-1692 Januari 4., e.
      - Journaal, gehouden op 's Lands brandschip Wijnberg door I. Hanedoes gedurende zijn reis naar het Kanaal 1691 April 17 - 1691 December 7., f.
      - Journaal, gehouden door ? op 's Lands schip Honslaarsdijck, onder bevel van den commandeur G. Heemskerck, gedurende zijn reis langs de Vlaansche kust, in het Kanaal en de Noordzee. 1691 Mei 6 - 1691 December 22., g.
      - Journaal, gehouden door den schrijver ? op 's Lands schip Rotterdam, onder bevel van den commandeur S. Forman, gedurende zijn reis tot convooi van koopvaardijschepen naar Oporto, Lissabon, St. Ubes en Cadix. 1691 Februari 19 - 1691 Juli 4., h.
      - Journaal, gehouden door ? op 's Lands schip Orangie, onder bevel van den kapitein J. Zas van den Bossche, gedurende zijn reis naar het Kanaal. 1691 November 18 - 1692 Maart 17., i.
      - Journaal, gehouden op 's Lands schip De Capitain-Generaal door den kapitein J. van Convent gedruende zijn reis naar het Kanaal. 1691 April 4 - 1691 October 2., j.
      - Journaal, gehouden door den schrijver P. Quackenbosch op 's Lands schip De Stadt Briel, onder bevel van den commandeur G. Wijlich, gedurende zijn reis in de Noordzee en op de Theems. 1691 Maart 1 - 1692 Januari 25., k.
    - Scheepsjournaals, 1100; 1 band
      - Journaal, gehouden op 's Lands schip De Seve Proventie door den kapitein E. de Lieffde gedurende zijn reis naar het Kanaal. 1691 Maart 11 - 1692 November 1., a.
      - Journaal, gehouden door ? op 's Lands schip De Admiraal-Generaal, onder bevel van den schout-bij-nacht Ph. van der Goes, gedurende zijn reis naar de Middellandsche zee. 1692 November 24 - 1693 October 6., b.
      - Journaal, gehouden op 's Lands schip Den Briel door den commandeur B. van der Poth gedurende zijn reis in de Noordzee 1692 Juni 16 - 1693 Maart 31., c.
      - Journaal, gehouden door ? op 's Lands schip De Witte Leeuw, onder bevel van den commandeur L. Hollaer, gedurende zijn reis naar Cadix. 1692 Januari 18 - 1692 Augustus 23., d.
      - Journaal, gehouden op 's Lands schip De Dolphijn door den commandeur I. Hanedoes zijn reis tot convooi naar Schotland. 1692 Juli 7 - 1692 April 10., e.
      - Journaal, gehouden op 's Lands schip De Maria door den commandeur B. Engelbergh gedurende zijn reis naar Schotland. 1692 Maart 13 - 1692 Juni 8., f.
      - Journaal, gehouden op 's Lands brandschip Den Wijnberg door den commandeur J. Frederickz. Pesser, gedurende zijn reis met de vloot van den luitenant-admiraal Ph. van Almonde. 1692 April 16 - 1692 November 3., g.
      - Journaal, gehouden op 's Lands schip Roosendaal door den kapitein M. de la Cave gedurende zijn reis langs de Vlaamsche en Hollandsche kusten. 1692 Mei 25 - 1692 October 31., h.
    - Scheepsjournaals, 1101; 1 band
      - Journaal, gehouden op 's Lands schip Het 's Lands Magazijn door den commandeur T. Steur gedurende zijn reis naar het Kanaal. 1693 April 30 - 1693 October 3., a.
      - Journaal, gehouden op 's Lands schip De Vliegende Mercurius door den commandeur B. Engelbergh gedurende zijn reis in de Noordzee en het Kanaal. 1693 April 25 - 1693 November 19., b.
      - Journaal, gehouden door ? op 's Lands schip Rotterdam, onder bevel van den kapitein J. le Beau, gedurende zijn reis in de Noordzee. 1693 Mei 21 - 1694 Januari 6., c.
      - Journaal, gehouden op 's Lands schip Heusden door den commandant I. Hanedoes gedurende zijn reis in de Noordzee. 1693 Augustus 22-1694 Januari 7., d.
      - Journaal, gehouden op 's Lands schip Den Dolphijn door den commandeur W. Lamoureux gedurende zijn reis naar de Theems en in de Noordzee. 1693 Mei 3 - 1694 Maart 12., e.
      - Journaal, gehouden op 's Lands schip Starrenbergh door den commandeur C. Wassenaer, gedurende zijn reis in de Noordzee. 1693 Maart 21 - 1693 Juli 26., f.
      - Journaal, gehouden door ? op 's Lands schip Den Briel onder bevel van den commandeur C. Wassenaer gedurende zijn reis in de Noordzee. 1693 Juli 27 - 1694 Maart 5., g.
      - Journaal, gehouden door den schrijver P. Guldemont op 's Lands schip De Beschermer, onder bevel van den vice-admiraal G. Callenburg, gedurende zijn reis naar het Kanaal. 1693 Maart 3 - 1693 October 3., h.
      - Journaal, gehouden door ? op 's Lands schip De Hertog van Gelderland, onder bevel van den kapitein M. d la Cave, gedurende zijn reis langs de Hollandsche kust. 1693 Augustus 4 - 1693 November 13., i.
      - Journaal, gehouden door den schrijver W. Gaukens op 's Lands schip Het Wapen van Rotterdam, onder bevel van den kapitein M. de la Cave, gedurende zijn reis naar de Theems. 1693 Juli 1 - 1693 Juli 28., j.
      - Journaal, gehouden door ? op 's Lands schip De Maagt van Dort door den kapitein M. Paradijs gedurende zijn reis naar het Kanaal. 1693 Maart 22 - 1693 October 3., k.
      - Journaal, gehouden door den schrijver D. Blanckert op 's Lands schip Wassenaer onder bevel van den kapitein C. van Brakel gedurende zijn reis naar het Kanaal. 1693 Februari 23 - 1693 October 14., l.
      - Journaal, gehouden door ? op 's Lands schip ?, onder bevel van ? gedurende zijn reis tot afhaling van koopvaardijschepen uit de rivier van Abson in het Kanaal en tot convooi van deze naar de Maas. 1693 Mei 1 - 1693 Juni 20., m.
      - Journaal, gehouden door ? op 's Lands schip Rottererdam, onder bevel van den commandeur G. Heemskerck, gedurende zijn reis tot convooi van koopvaardijschepen naar Londen. 1693 Augustus 22 - 1694 Maart 11., n.
      - Journaal, gehouden door den schrijver W. Gaukens op 's Lands schip Heusden, onder bevel van den kapitein M. de la Cave, gedurende zijn reis in de Noordzee en de Theerms. 1692 December 4 - 1693 Juni 30., o.
    - Scheepsjournaals, 1102; 1 band
      - Journaal, gehouden door den schrijver Ringenburgh op 's Lands schip Briell, onder bevel van den commandeur Heemskerk, gedurende zijn reis in de Noordzee. 1694 Mei 17 - 1694 Juli 14., a.
      - Journaal, gehouden door ? op 's Lands schip Matenes, onder bevel van den commandeur J. le Beau. gedurende zijn reis in de Noordzee. 1694 Mei 29 - 1694 Juli 6., b.
      - Journaal, gehouden door ? op hetzelfde schip Matenes, onder bevel van denzelfde gedurende zijn reis in de Noordzee. 1694 Augustus 7 - 1694 October 9., c.
      - Journaal, gehouden door ? op 's Lands schip Sterrenburg, onder bevel van den commandeur J. Hanedoes, gedurende zijn reis in de Noordzee. 1694 Augustus 7 - 1694 December 16., d.
      - Journaal, gehouden door C Coolemans op 's Lands schip Den Romeijn, onder bevel van J. Centen Vos, gedurende zijn reis naar het Kanaal. 1694 Juli 22 - 1694 November 3., e.
      - Journaal, gehouden door D. Verschore op 's Lands schip. De Griffioen, onder bevel van den kapitein L. Anderiesen, gedurende zijn reis naar het Kanaal en langs de noordkust van Spanje. 1694 Juli 21 -1694 November 9., f.
      - Journaal, gehouden door B. Lulofz op 's Lands schip Zeelandt onder bevel van den kapitein J. W. van Rechteren, gedurende zijn reis naar het Kanaal. 1694 October 7 - 1605 Maart 13., g.
      - Journaal, gehouden door den schrijver B. Luilofz op hetzelfde schip Zeeland, onder bevel van denzelfde, gedurende zijn reis in de Noordzee. 1694 Mei 14 - 1694 October 9., h.
      - Journaal, gehouden door den schrijver J. Sweerts op 's Lands schip Den Admiraal-Generaal, onder bevel van den schout-bij-nacht Ph. van der Goes, gedurende zijn reis naar het Kanaal. 1694 April 12 - 1694 September 20., i.
      - Journaal, gehouden door den commandeur W. Lamoureux op 's Lands schip Den Dolphijn liggende op stroom bij Den Briel. 1694 Januari 1 - 1694 Februari 12., j.
      - Journaal, gehouden op 's Lands schip Heusden door den commandeur I. Handedoes gedurende zijn reis in de Noordzee. 1694 Februari 11 - 1694 April 21., k.
      - Journaal, gehouden door ? op 's Lands schip Rosendaal, onder bevel van den kapitein C. van der Hoeven, gedurende zijn reis in de Noordzee. 1694 April 24 - 1694 Juli 31., l.
      - Journaal, gehouden door den schrijver D. Blanckert op 's Lands schip De Provintie van Utrecht, onder bevel van den commandeur G. Heemskerck, gedurende zijn reis naar de Theems. 1694 November 9-1694 December 16., m.
      - Journaal, gehouden door den schrijver P. Quackenbosch op 's Lands schip De Maeght van Dord, onder bevel van den kapitein J. van der Goes, gedurende zijn reis naar het Kanaal. 1694 Maart 22-1694 October 6., n.
      - Journaal, gehouden door ? op 's Lands schip Heusden, onder bevel van ? gedurende zijn reis in de Noordzee. 1694 Mei 3-1694 December 2., o.
      - Aanteekening omtrent de eereschoten, op hetzelfde schip gedaan. 1694 Mei 24-1694 November 22., p.
      - Lijst van journalen (overgegeven aan de Admiraliteit op de Maze P). 1690-1695., q.
    - Scheepsjournaals, 1103; 1 band
      - Journaal, gehouden door ? op 's Lands schip (Heusden?), onder bevel van ? gedurende zijn reis in de Noordzee. 1694 December 2 - 1695 September 16., a.
      - Aanteekening omtrent de eereschoten, op hetzelfde schip gedaan 1694 December 2-1695 September 16., b.
      - Journaal, gehouden door ? op 's Lands schip Honslaardij onder bevel van den kapitein J. van Kooperen, gedurende zijn reis in het Kanaal. 1694 September 15 - 1695 Mei 24., c.
      - Journaal, gehouden door ? op 's Lands schip Dordrecht, onder bevel van den kapitein E. de Liefde, gedurende zijn reis naar de Middellandsche zee. 1694 September 15-1695 November 27., d.
      - Journaal, gehouden door den schrijver D. Blanckert op 's Lands schip De Provintie van Utrecht, onder bevel van den commandeur C. Heemskerck, gedurende zijn reis naar de Theems. 1694 December 17-1695 Maart 31., e.
      - Journaal, gehouden door ? op 's Lands schip Roosendaal, onder bevel van den kapitein J. le Beau, gedurende zijn reis in de Noordzee en de Hoofden. 1694 October 31 - 1695 Maart 29., f.
      - Journaal, gehouden door den schrijver Guldemont op 's Lands schip De Beschermer, onder bevel van den vice-admiraal G. Callenburg, gedurende zijn reis naar de Middellansche zee. 1694 Maart 12-1695 November 26., g.
      - Journaal, gehouden door den schrijver P. Ghijsen op 's Lands schip De Veluw, onder bevel van den kapitein M. Paradijs, gedurende zijn reis naar de Middellandsche Zee. 1694 Maart 16-1695 December 6., h.
      - Journaal, gehouden door den schrijver P. Quackenbosch op 's Lands schip De Maas onder bevel van den kapitein J. van der Goes gedurende zijn reis naar de Middellandsche zee. 1694 December 8 - 1696 Juli 11., i.
      - Journaal, gehouden door ? op 's Lands schip Heusden onder bevel van den commandeur G. Wijligh, gedurende zijn reis tot convooi van koopvaardijschepen naar Hull. 1694 Mei 19-1695 April 1., j.
      - Journaal, gehouden door ? op 's Lands schip Hollandt, onder bevel van den kapitein A. Pieterson, gedurende zijn reis naar de Middellandsche zee. 1694 Maart 21 - 1895 December 6, k.
    - Scheepsjournaals, 1104; 1 band
      - Journaal, gehouden door den schrijver D. Blanckert op het schip De Walvischvangst, onder bevel van der commandeur G. Heemskerck, gedurende zijn reis in de Noordzee. 1695 Juni 1-1695 October 5., a.
      - Journaal, gehouden door ? op 's Lands schip Honslaardijck, onder bevel van den kapitein J. van Kooperen, gedurende zijn reis naar de Theems. 1695 October 17-1696 Januari 2., b.
      - Journaal, gehouden door ? op 's Lands schip Matenesse, onder bevel van den commandeur J. Noortheij, gedurende zijn reis in de Noordzee. 1695 Augustus 25-1695 November 3., c.
      - Journaal, gehouden door den schrijver D. Blanckert op het schip De Walvischvanghst, onder bevel van den commandeur G. Heemskerck, gedurende zijn reis in de Noordzee. 1695 October 6 - 1696 Januari 15., d.
      - Journaal, gehouden door den schrijver N. Stout op 's Lands schip De Mercurius, onder bevel van den commandeur J. S. Bischop, gedurende zijn reis in de Noordzee. 1695 October 13-1696 Januari 12. Monsterrollen van 'sLands schip De Provintije van Uijtregt, onder bevel van den kapitein J. van Convent. 1695., e.
      - Journaal, gehouden door den schrijver J. Oosterbaan op 's Lands schip De Provintije van Uijtregt, onder bevel van den kapitein J. van Convent, gedurende zijn reis in de Noordzee. 1695 Mei 1-1695 October 16., f.
      - Journaal, gehouden door ? (op 's Lands schip Heusden onder bevel van den commandeur G. van Wijlich) gedurende zijn reis in de Noordzee. 1695 September 16-1696 Januari 4., g.
      - Aanteekening omtrent de eereschoten, op hetzelfde schip gedaan. 1695 September 15-1695 December 28., h.
      - Journaal, gehouden door den schrijver J. Sweerts op 's Lands schip Den Admirael-Generael, onder bevel van den schout-bij-nacht Ph. van der Goes, gedurende zijn reis langs de Vlaamsche kust en in de Hoofden. 1695 Maart 28-1695 October 13., i.
      - Journaal, gehouden door den schrijver J. Sweers op 's Lands schip De Ridderschap, onder bevel van den schout-bij-nacht Ph. van der Goes, gedurende zijn reis naar het Kanaal. 1695 November 1-1696 Juli 11., j.
      - Journaal, gehouden door ? op 's Lands schip Honslaardijck, onder bevel van den kapitein J. van Kooperen, gedurende zijn reis in de Noordzee en op de Theems. 1695 Mei 25-1696 Januari 5., k.
      - Journaal, gehouden door den schrijver W. Carpentier op 's Lands schip Goreum, onder bevel van den commandeur S. Forman, gedurende zijn reis in de Noordzee. 1695 Maart 21-1695 November 6., l.
      - Journaal, gehouden door ? op 's Lands schip Rosendaal, onder bevel van den kapitein W. baron van Wassenaer, gedurende zijn reis naar het Kanaal. 1695 April 24-1695 September 29., m.
      - Journaal, gehouden door ? op 's Lands schip Honslaardijck, onder bevel van den kapitein J. van Kooperen, gedurende zijn reis in de Noordzee en op de Theems. 1695 Mei 25-1695 October 16., n.